【裁判字號】    99,易,257
【裁判日期】    990630
【裁判案由】    竊盜
【裁判全文】
臺灣基隆地方法院刑事判決               99年度易字第257號
公  訴  人  臺灣基隆地方法院檢察署檢察官
被      告  乙○○
上列被告因竊盜案件，經檢察官提起公訴（99年度偵字第2287號
），本院判決如下：
    主  文
乙○○意圖為自己不法之所有，而侵占遺失物，處罰金新臺幣伍
仟元，罰金如易服勞役，以新臺幣壹仟元折算壹日。
乙○○竊盜，累犯，處有期徒刑月，如易科罰金，以新臺幣壹
仟元折算壹日；又竊盜，累犯，處有期徒刑月，如易科罰金，
以新臺幣壹仟元折算壹日。應執行有期徒刑伍月，如易科罰金，
以新臺幣壹仟元折算壹日。
    事  實
一、乙○○前因妨害性自主案件，經本院以94年度少連訴字第5
    號判處有期徒刑8 月確定；又因竊盜案件，經本院以94年度
    易字第230 號判處有期徒刑6 月確定，其因上開2 案件所處
    之刑，嗣經本院以94年度聲字第804 號裁定應執行有期徒刑
    1 年確定，於民國95年6 月30日執行完畢（構成累犯）。再
    因竊盜案件，先經本院以95年度易字第576 號判處有期徒刑
    10月確定（下稱甲案件），再經本院以96年度易字第242 號
    判處有期徒刑8 月、8 月、4 月、4 月，應執行有期徒刑1
    年10月確定（下稱乙案件），其因甲乙案件所處之刑，嗣經
    本院以96年度聲減字第603 號裁定，就甲案所處之刑減為有
    期徒刑5 月，就乙案件所處之刑經減刑並定應執行有期徒刑
    11月確定，其入監執行後，於97年4 月14日假釋出監，並付
    保護管束，同年6 月28日保護管束期滿，其所受假釋之宣告
    未經撤銷，未執行之刑以已執行論，而視為執行完畢（構成
    累犯）。又因侵占離本人持有之物、竊盜及加重竊盜等案件
    ，經本院以99年度易字第18號判處罰金新臺幣（下同）10,0
    00元，罰金如易服勞役以1,000 元折算1 日，及有期徒刑4
    月、7 月、7 月，應執行有期徒刑1 年2 月確定，再因加重
    竊盜案件，經本院以99年度易字第190 號、第128 號判處有
    期徒刑8 月。
二、詎乙○○猶不知悔改，於99年1 月4 日晚間某時許，行經基
    隆市○○路432 號前，見該棟公寓1 樓共用大門前地上有鑰
    匙1 串（4 支）（該串鑰匙係丙○○位於同棟大樓3 樓住家
    鑰匙，丙○○不慎遺失在該處），竟意圖為自己不法之所有
    ，予以侵占入己。並基於意圖為自己不法所有之竊盜犯意，
    於翌日中午12時許，持上開侵占所得鑰匙，前往上址公寓，
    以該串鑰匙中之1把，打開該棟公寓1樓共用大門，侵入該公
    寓後，再以上開侵占所得鑰匙，逐層測試能否開啟各該住戶
    大門，結果發現可以之開啟位於該棟公寓3 樓之丙○○住家
    大門，乃侵入其內（侵入住宅部分未據告訴），乘丙○○未
    及注意管理之際，徒手竊得屋內丙○○所有之鑽戒1 枚、不
    詳數目之零錢（新臺幣）、行動電話1支及相機1台等物。且
    食髓知味，又基於意圖為自己不法所有之竊盜犯意，於同年
    月8 日中午12時許，以同前方式侵入上址丙○○住處（侵入
    住宅罪部分未據告訴），再次徒手竊得屋內丙○○所有之LV
    煙盒、手錶2 支及撲滿內不詳數目零錢（新臺幣）等物。嗣
    經丙○○報警處理後，經警將丙○○提供在上址住處五斗櫃
    上發現之可疑煙蒂1 支，送請內政部警政署刑事警察局鑑定
    結果，發現該煙蒂檢出一男子DNA-STR 型別，與該局檔存乙
    ○○之DNA-STR型別相符，而查悉上情。
三、案經基隆市警察局第二分局報告臺灣基隆地方法院檢察署檢
    察官偵查後起訴。
    理  由
壹、程序事項（關於證據能力）
    按被告以外之人於審判外之言詞或書面陳述，除法律有規定
    者外，不得作為證據。又被告以外之人於審判外之陳述，雖
    不符合同法第159條之1至第159條之4之規定，但經當事人於
    審判程序同意作為證據，法院審酌該言詞陳述或書面陳述作
    成時之情況，認為適當者，亦得為證據。當事人、代理人或
    辯護人於法院調查證據時，知有第159條第1項不得為證據之
    情形，而未於言詞辯論終結前聲明異議者，視為有前項之同
    意，刑事訴訟法第159條第1項及第159條之5分別定有明文。
    本件被告乙○○及檢察官於言詞辯論終結前，就本件卷內被
    告以外之人於審判外之陳述（包括人證、書證），於本院審
    理時均表示不爭執，且同意做為證據，經本院審酌該等證據
    之做成情況，核無違法取證或其他瑕疵，認均適為本案認定
    事實之依據，依刑事訴訟法第159 條之5 規定，均有證據能
    力。
貳、實體事項
一、上開事實，業據被告於檢察官偵訊及本院審理時坦承在卷，
    核與證人即被害人丙○○於警詢、偵訊時所證情節大致相符
    ，且有現場照片11張附卷可稽，並有煙蒂1 支扣案可佐，且
    扣案之煙蒂經送請內政部警政署刑事警察局鑑驗結果，自該
    煙蒂檢出一男性之DNA-STR 型別，與該局檔存被告之DNA-ST
    R 型別相符等情，亦有該局99年4 月8 日刑醫字第09900372
    05號鑑驗書1 紙存卷可憑，被告之自白核與事實相符，可以
    採信。綜上，本案事證明確，被告之犯行洵堪認定，應依法
    論科。
二、核被告將被害人丙○○遺失之鑰匙1 串予以侵占入己之行為
    ，係犯刑法第337 條之侵占遺失物罪，檢察官於起訴書犯罪
    事實欄業載明起訴被告此一犯罪事實，惟在證據並所犯法條
    欄漏未載及該法條，嗣公訴檢察官於本院審理時業以言詞追
    加該法條訖；又被告乘丙○○未及注意管理之際，先後2 次
    侵入丙○○住處，徒手竊取丙○○財物部分，核均係犯刑法
    第320 條第1 項之竊盜罪。再被告前曾受如事實欄一所示之
    有期徒刑執行完畢，有臺灣高等法院被告前案紀錄表在卷可
    憑，其於有期徒刑執行完畢釋放後之5 年內，故意再犯本件
    竊盜罪之有期徒刑以上之罪，為累犯，其先後2 次所犯竊盜
    罪均應依法加重其刑。又丙○○於檢察官99年5 月26日偵訊
    時先向檢察官指稱其住宅先後2 次遭竊手法相同，且於99年
    1 月5 日遭竊之相機竟在同年月8 日經放回住宅內，所以向
    檢察官指稱被告先後於99年1 月5 日、8 日侵入其住宅內竊
    盜，檢察官因之訊問被告是否確於99年1 月8 日再次侵入丙
    ○○住宅竊盜等情，業據被告於本院審理時供明在卷，且有
    丙○○之偵訊筆錄1 份存卷可憑，是被告顯係在其99 年1月
    8 日之竊盜犯行遭丙○○向檢察官告訴後，始向檢察官坦承
    犯行，核與自首要件不符，檢察官認被告99年1 月8日 之竊
    盜犯行合於自首之要件，尚有誤會，附此敘明。爰審酌被告
    有多次竊盜前案紀錄，有前引臺灣高等法院被告前案紀錄表
    可憑，竟再次竊取他人財物，顯見其不思悔改，又衡酌其所
    得財物價值雖非高，然慮其係以侵入住宅方式竊盜，擾亂被
    害人住宅安寧，所生危害非輕，兼衡其犯罪動機、目的、生
    活狀況、品行、智識程度暨犯後坦承犯行之態度等一情狀，
    分別量處如主文所示之刑，並就其經宣告罰金刑部分，諭知
    易服勞役之折算標準；就其經宣告有期徒刑部分，諭知易科
    罰金之折算標準，並定其應執行之刑及易科罰金之折算標準
    ，以示懲儆。又扣案之煙蒂之1 支雖為本案之物證，然與本
    件被告竊盜之犯行查無何關聯性，爰不予宣告沒收，並此敘
    明。
據上論斷，應依刑事訴訟法第284 條之1 、第299 條第1 項前段
，刑法第320 條第1 項、第337 條、第47條第1 項、第41條第1
項前段、第42條第3 項、第51條第5 款，刑法施行法第1 條之1
，判決如主文。
本案經檢察官甲○○到庭執行職務。
中    華    民    國    99    年    6     月    30    日
                  刑事第一庭法  官  劉桂金
以上正本證明與原本無異。
如不服本判決應於收受送達後10日內向本院提出上訴書狀，並應
敘述具體理由；其未敘述上訴理由者，應於上訴期間屆滿後20日
內向本院補提理由書(均須按他造當事人之人數附繕本)「切勿逕
送上級法院」。
中    華    民    國    99    年    6     月    30    日
                            書記官  劉如純
附錄本案論罪法條：
中華民國刑法第320條第1項
意圖為自己或第三人不法之所有，而竊取他人之動產者，為竊盜
罪，處5  年以下有期徒刑、拘役或5 百元以下罰金。
中華民國刑法第337條
意圖為自己或第三人不法之所有，而侵占遺失物、漂流物或其他
離本人所持有之物者，處5 百元以下罰金。

司法院資訊處製作；財團法人民間司法改革基金會備份。
